臺灣彰化地方法院刑事判決　　　　　　　　　　　　九十一年度易字第一九三號
　　公　訴　人　臺灣彰化地方法院檢察署檢察官
　　被　　　告　甲○○
右列被告因恐嚇案件，經檢察官提起公訴 (九十一年度偵字第五六二二號)，本院判
決如左：
    主  文
甲○○連續以加害身體之事，恐嚇他人致生危害於安全，處拘役肆拾日，如易科罰金
以佰元折算壹日。
扣案之西瓜刀壹支及玩具手槍壹支均沒收。
    事  實
一、緣甲○○（曾有酒後駕車遭法院判處拘役三十日確定之紀錄）與乙○○本係男女
    朋友關係，嗣因二人個性、理念不合，乙○○便要求分手，惟甲○○不願二人感
    情就此結束，遂於民國九十一年八月二十日凌晨一至二時許，以其所有電話號碼
    0000000000、0000000000號手機，撥打乙○○所有電話號
    碼0000000000號手機，要求刻在家中即彰化縣彰化市○○街四十七號
    住處休息之乙○○外出商談，遭乙○○拒絕，甲○○憤而於電話中，先以加害財
   產之事，出言恐嚇：若不與他見面，就放火燒妳家房子等語，使乙○○心生畏懼
    ；後甲○○於同日凌晨二時許，駕駛車號Ｎ三─五四三九號自小客車，前往前開
    乙○○之住處，並再度打電話叫乙○○下樓，待乙○○下樓後，甲○○坐於駕駛
    座上，要求乙○○上車，然為乙○○所拒，詎甲○○賡續前開恐嚇之概括犯意，
    從駕駛座周邊拿出西瓜刀一把，以加害身體之事，作勢威脅，見乙○○仍不願上
    車，復拿出外觀、重量酷似真正手槍之玩具手槍一把，喝令乙○○上車，致使乙
    ○○心生恐懼，方無奈順其所欲。嗣約莫經過二十分許，甲○○將車開往彰化縣
    彰化市石牌里四面佛停車場談判，二人於車內復因分手問題而起爭執，乙○○執
    意分手，甲○○復賡續前開犯意，以加害身體之事，再次作勢抽出西瓜刀並出言
    對之恐嚇稱：妳試試看！等語，使乙○○心生畏懼。後因乙○○之朋友報警處理
    ，始為警在上開四面佛停車場循線查獲，並當場扣得甲○○所有之西瓜刀一把及
    玩具手槍一支。
二、案經彰化縣警察局彰化分局報請暨被害人乙○○訴由臺灣彰化地方法院檢察署檢
    察官偵查起訴。
    理  由
一、訊據被告甲○○固對伊於右揭時、地打電話給告訴人乙○○並與告訴人至彰化縣
    彰化市石牌里四面佛停車場談判等乙節，並不否認，惟矢口否認涉有恐嚇犯行，
    並辯稱：伊未出言對告乙○○恐嚇，且玩具手槍是打火機，西瓜刀和玩具手槍都
    是露營用之東西，告訴人均曾看過，因伊常常外出露營，所以二樣東西就放在後
    座椅上，警察是在後座椅上找到西瓜刀，至於玩具槍，可能係上山時掉在腳踏墊
    上，伊不可能對告訴人用情很深，不可能拿刀、槍恐嚇她云云。惟查：右揭事實
    ，業據告訴人乙○○指訴歷歷，並有玩具手槍一支、西瓜刀一把等扣案可稽，又
    證人即當天查獲之警員賴茂榮於偵查中，亦結證稱：當天獲報後到案發現場，發
    現被害人全身發抖地說刀、槍放在後座，原先只找到刀，後再問女孩，伊稱槍放
    在後座腳踏墊那，再找後就找到了；找到西瓜刀時，並未發現刀套；原以該槍係
    真的」等語，是被告所辯稱，顯係不實，再者，倘若被告非以上開西瓜刀、玩具
    槍為犯罪工具，為避免為警查獲，實毋庸將之藏放於腳踏墊下方，予以遮掩，故
    益徵被告上開所辯，顯係飾卸之詞，不足採信。本件事證明確，被告犯行，堪予
    認定。
二、核被告甲○○所為，係犯刑法第三百零五條之恐嚇危害安全罪。其先後多次犯行
    ，時間緊接所犯係犯罪構成要件相同之罪，顯係基於概括犯意反覆為之，為連續
    犯，應依法以一罪論，並加重其刑。爰審酌被告因感情之事而一時衝動，致罹刑
    章，及所生危害與被告犯後之態度等等一切情狀，量處如主文所示之刑，並諭知
    易科罰金之折算標準。又扣案之西瓜刀壹支及玩具手槍壹支係被告所有，業據被
    告供明在卷，且為供被告犯罪所用之物，已如前述，故依法併予宣告沒收。
三、據上論斷，應依刑事訴訟法第二百九十九條第一項前段，刑法第五十六條、第三
    百零五條、第四十一條第一項、第三十八條第一項第二款，罰金罰鍰提高標準條
    例第一條前段、第二條前段，判決如主文。
本案經檢察官林鈴淑到庭執行職務。
中      華      民      國      九十一      年    十二月       五       日
                                臺灣彰化地方法院刑事第一庭
                                      法      官  洪  志  賢
右正本證明與原本無異。
如不服本判決，應於判決送達後十日內，向本院提出上訴狀（須附繕本）。
告訴人或被害人對於判決如有不服具備理由請求檢察官上訴者，其上訴期間之計算係
以檢察官收受判決正本之日期為準。
           法院書記官  洪  年  慶
中      華      民      國      九十一      年    十二月     十二       日
附錄論罪科刑法條：
刑法第三百零五條
以加害生命、身體、自由、名譽、財產之事恐嚇他人，致生危害於安全者，處二年以
下有期徒刑、拘役或三百元以下罰金。
